臺灣屏東地方法院民事裁定
111年度消債更字第61號
聲  請  人  
即 債務 人  陸祥雲  

代  理  人  顏子涵律師
上列當事人因消費者債務清理事件聲請更生，本院裁定如下：
    主  文
債務人陸祥雲自民國111年10月20日中午12時起開始更生程序。
命司法事務官進行本件更生程序。
    理  由
一、按債務人不能清償債務或有不能清償之虞；且無擔保或無優
    先權之本金及利息債務總額未逾新臺幣（下同）1,200萬元
    者，於法院裁定開始清算程序或宣告破產前，得向法院聲請
    更生；又法院開始更生程序之裁定，應載明其年、月、日、
    時，並即時發生效力，復為消債條例第3條、第42條第1項、
    第45條第1項所明定。次按法院裁定開始更生或清算程序後
    ，得命司法事務官進行更生或清算程序，必要時得選任律師
    、會計師或其他適當之自然人或法人一人為監督人或管理人
    ，消債條例第16條第1項亦有明文。
二、本件聲請意旨略以：聲請人積欠債務達1,428,437元，有不
    能清償之情事，曾於111年4月間依消債條例向最大債權銀行
    日盛國際商業銀行股份有限公司請求共同協商債務清償方案
    ，惟協商不成立。且聲請人無擔保或無優先權之債務總額未
    逾1,200萬元，復未經法院裁定開始清算程序或宣告破產，
    爰依法聲請更生等語。
三、聲請人所主張之上開事實，業據其提出與所述相符之財產及
    收入狀況說明書、債權人清冊、財團法人金融聯合徵信中心
    當事人查詢個人資料（信用報告）回覆書、財政部南區國稅
    局108至109年度綜合所得稅各類所得資料清單、全國財產稅
    總歸戶財產查詢清單、勞工保險被保險人投保資料表等件為
    證，並有本院調解程序筆錄可參。經查：
㈠、關於聲請人現在收入部分，聲請人任職於太子保全股份有限
    公司，其111年1月及同年3至5月之薪資分別為35,864元、37
    ,496元、35,864元、35,864元，有薪資單可參，爰以聲請人
    提出共4個月之薪資平均計算，聲請人所得平均為36,272元
    【計算式：（35,864×3＋37,496）÷4＝36,272】。至聲請人之
    支出部分，聲請人陳稱每月必要支出費用14,866元，雖未提
    出任何單據供本院審酌，惟低於依消債條例第64條之2第1項
    規定，以111年衛生福利部公告每人每月最低生活費之1.2倍
    即17,076元計算之數額，洵堪採信。至聲請人之二姐，現年
    45歲，因罹癌身體狀況不佳無法工作，110年有所得119,200
    元、名下無不動產等情，有診斷證明書、戶籍謄本及親屬系
    統表可稽，亦經本院調取稅務電子閘門網路資料查詢表核閱
    無誤。本院審酌上情，堪認其姐有受聲請人扶養之必要。另
    參酌民法第1115條第1項規定及聲請人提出之親屬系統表，
    其姐之扶養義務應由其母、聲請人及手足2人負擔，惟聲請
    人稱其母每月領有老人補助3,879元、勞保年金11,416元及
    保險給付2,532元，合計17,827元，無能力負擔其姐扶養費
    ，有領取上開款項存摺影本可考，本院衡酌其母每月收入17
    ,827元扣除上開最低生活費之1.2倍即17,076元後，僅餘751
    元，堪認其母無扶養其姐能力屬實。是依消債條例第64條之
    2第2項規定，依上開最低生活費1.2倍計算，聲請人此部分
    應負擔之扶養費應為5,692元（計算式：17,076÷3＝5,692）
    ，則聲請人主張低於上開金額之5,500元，洵堪採信。
㈡、基上，聲請人每月收入扣除必要支出及扶養費後，僅餘15,90
    6元（計算式：36,272－14,866－5,500＝15,906）。而聲請人
    積欠之無擔保及無優先權債務至少已達3,818,746元，有債
    權人金陽信資產管理股份有限公司、良京實業股份有限公司
    、勞動部勞工保險局及前置調解金融機構無擔保債務還款分
    配表可稽，堪認聲請人確有不能清償債務或有不能清償之虞
    之情形，而有更生之原因。此外，復查無聲請人有消費者債
    務清理條例第6條第3項、第8條或第46條各款所定駁回更生
    聲請之事由存在，則聲請人聲請更生，應屬有據。
四、綜上，聲請人聲請更生，為有理由，依首開法條規定，爰裁
    定如主文第一項所示，並命司法事務官進行本件更生程序。
中　　華　　民　　國　　111 　年　　10　　月　　20　　日
                  民事庭  法　官　曾吉雄
上為正本係照原本作成。
不得抗告。
中　　華　　民　　國　　111 　年　　10　　月　　20　　日
  　                      書記官　鄭美雀